臺灣臺南地方法院民事裁定
                                      111年度護字第253號
聲  請  人  臺南市政府社會局

法定代理人  陳榮枝  



相  對  人       
即受安置人  李Ａ    姓名、年籍及住所詳附件
法定代理人  李Ｂ    姓名、年籍及住所詳附件
            許Ｃ    姓名、年籍及住所詳附件 
上列當事人聲請繼續安置事件，本院裁定如下：
    主  文
一、准將相對人李Ａ自民國111年10月27日起至112年1月26日止繼
    續安置3個月。
二、聲請程序費用新臺幣1,000元由相對人負擔。
    理  由
一、按兒童及少年有下列各款情形之一者，直轄市、縣（市）主
    管機關應予保護、安置或為其他處置；必要時得進行緊急安
    置：一、兒童及少年未受適當之養育或照顧。二、兒童及少
    年有立即接受醫療之必要，而未就醫。三、兒童及少年遭受
    遺棄、身心虐待、買賣、質押，被強迫或引誘從事不正當之
    行為或工作。四、兒童及少年遭受其他迫害，非立即安置難
    以有效保護。又直轄市、縣（市）主管機關依前條規定緊急
    安置時，應即通報當地地方法院及警察機關，並通知兒童及
    少年之父母、監護人，但其無父母、監護人或通知顯有困難
    時，得不通知之。緊急安置不得超過72小時，非72小時以上
    之安置不足以保護兒童及少年者，得聲請法院裁定繼續安置
    。繼續安置以3個月為限；必要時，得聲請法院裁定延長之
    ，每次得聲請延長3個月。兒童及少年福利與權益保障法第5
    6條第1項、第57條第1、2項分別定有明文。
二、本件聲請意旨略以：本案於民國111年10月份陸續有3筆李Ｂ
    不當管教領有中度智能障礙手冊之李Ａ兒少保護通報，致使
    李Ａ臉部及手部有嚴重大片瘀傷紅腫傷勢，經聲請人介入，
    李Ｂ和許Ｃ表達因生活壓力，在照顧李Ａ及李Ａ之弟上已感心力
    交瘁，無法擬定安全計畫，經聲請人確認無親屬能協助照顧
    ，依衛生福利部頒定兒少保護結構化安全評估工具SDM-S施
    測結果，顯示李Ａ處不安全狀況，故業於111年10月24日19時
    27分將李Ａ緊急安置在案。現階段因家庭功能未改變，李Ｂ和
    許Ｃ親職能力待提升、親屬支持系統薄弱，非經繼續安置無
    法妥善保護李Ａ，評估基於維護李Ａ生命安全及身心健全發展
    ，爰依兒童及少年福利與權益保障法第57條規定，聲請准予
    繼續安置3個月等語。
三、經查聲請人主張之前開事實，有個人戶籍資料查詢表、臺南
    市政府兒童及少年保護案件安置評估報告表1件附卷足資佐
    證，堪信聲請人之主張為真實。又相對人李Ａ業經聲請人於1
    11年10月24日起予以緊急安置，聲請人並以111年10月26日
    南市社家字第11113914718號函通知本院，本院編分為111年
    度護字第252號聲請安置案件並准予備查在案等情，亦經本
    院依職權調取前開案卷核閱甚詳。再參以相對人現年9歲，
    為中度智能障礙之人，無自我保護能力，且相對人之法定代
    理人李Ｂ亦同意相對人由聲請人安置等情，有臺南市政府社
    會局處理兒童及少年緊急安置通知書可參（附於111年度護
    字第252號聲請安置案件內），是堪認目前非72小時以上之
    安置，難以有效保護及妥適照顧相對人，聲請人聲請繼續安
    置相對人3個月，核與前揭法條規定尚無不合，應予准許。
四、依兒童及少年福利與權益保障法第57條第2項、家事事件法
    第97條、非訟事件法第21條第1項前段、第24條第1項，裁定
    如主文。
中　　華　　民　　國　　111 　年　　10　　月　　28　　日
                  家事法庭      法　官　許育菱
以上正本係照原本作成
如對本裁定抗告須於裁定送達後10日內向本院提出抗告狀
中　　華　　民　　國　　111 　年　　10　　月　　28　　日
                                書記官　曾建中